臺灣桃園地方法院刑事判決　 　　　　 96年度交簡上字第11號
上　訴　人　臺灣桃園地方法院檢察署檢察官
被　　　告　甲○○
上列上訴人因被告公共危險案件，不服本院中華民國95年12月11
日95年度桃交簡字第2914號第一審簡易判決（原檢察官聲請簡易
判決處刑案號：95年度偵字第23990 號），提起上訴，本院管轄
第二審之合議庭判決如下：
    主  文
上訴駁回。
    事  實
一、甲○○前於民國91年間因酒醉駕車公共危險案件，經臺灣臺
    北地方法院於91年9 月2 日以91年北交簡字第1236號刑事簡
    易判決判處罰金12,000元確定，易服勞役，並於92年1 月25
    日易服勞役執行完畢。詎仍不知悔改，明知其駕駛執照已經
    逾期，仍自95年10月20日晚間8 時30分許至同日晚間9 時30
    分許止，在桃園縣大園鄉○○路○ 段某小吃攤，飲用枸杞藥
    酒1 瓶後，已達不能安全駕駛動力交通工具之程度，竟仍騎
    乘車牌號碼AFV-988 號重型機車，欲前往桃園縣大園夜市購
    物，並於同日晚間11時17分許，行經桃園縣大園鄉○○○路
    與中山南路口時，經警攔檢測得其呼氣所含酒精濃度高達每
    公升0.67毫克，而查獲上情。
二、案經桃園縣政府警察局大園分局報請臺灣桃園地方法院檢察
    署檢察官偵查後聲請簡易判決處刑。
    理  由
一、上揭犯罪事實，業據被告甲○○於警詢及本院審理時坦承不
    諱。被告於上揭犯罪時地，經警實施呼氣酒精濃度測試，測
    試值高達每公升0.67毫克，此有桃園縣政府警察局道路交通
    事故當事人酒精測定紀錄表1 紙在卷可佐，此外復有桃園縣
    政府警察局舉發違反道路交通管理事件通知單、刑法第185
    條之3 案件測試觀察紀錄表、桃園縣政府警察局汽車駕駛人
    酒後生理協調平衡檢測紀錄卡各1 紙附卷可稽。依交通部運
    輸研究所90年9 月24日運安字第900005854 號函所載，呼氣
    中酒精濃度每公升含量為0.25毫克，即相當於血液中酒精濃
    度（BAC） 百分之0.05，且依該函所附該所79年「駕駛人行
    為反應之研究－酒醉駕車對駕駛行為之分析研究」指出：（
    一）BAC 達百分之0.03至百分之0.05時，對駕駛能力之影響
    為：多數駕駛人心境逐漸變幻不定，視覺與反應靈敏性減弱
    ，對速度及距離的判斷力差。對心理行為之影響為：觀察力
    逐漸欠缺，心情漸趨輕鬆，自信心增加，多話，精神狀態處
    於陶醉感。（二）BAC 到達百分之0.05至百分之0.08時，對
    駕駛能力之影響為：反應遲鈍，駕駛能力受損，遲而不決或
    決而不行。對心理行為之影響為：情緒鬆弛，感情與行為趨
    向誇張，肌肉不協調，精神處於興奮狀態。（三）BAC 到達
    百分之0.08至百分之0.15時，對駕駛能力之影響為：判斷力
    嚴重受到影響，體能與精神協調受損，駕駛之體能困難增加
    。對心理行為之影響為：產生情緒異常現象，步伐不平穩，
    言語不清，反應惡劣，記憶及判斷力受損，精神處於錯亂狀
    態。（四）BAC 超過百分之0.15時，對駕駛能力之影響為：
    視線搖晃，駕駛已進入恍惚狀態，判斷及理解遭到扭曲，駕
    駛不穩定。對心理行為之影響為：意識不明，嘔吐，站、走
    及講話困難，責任感喪失，精神處於麻痺狀態。（五）BAC
    超過百分之0.50時，對駕駛人能力之影響為：無法開車。對
    心理行為之影響為：爛醉如泥，失去知覺可能致死，精神處
    於昏睡狀態。本件被告飲酒後，呼氣酒精濃度高達每公升0.
    67毫克，已如前述，換算後相當於BAC 百分之0.134 ，參酌
    上開說明，被告之判斷力、精神協調、駕駛體能、精神狀態
    等均已受到相當影響而減退，並與前揭「刑法第185 條之3
    案件測試觀察紀錄表」、「桃園縣政府警察局汽車駕駛人酒
    後生理協調平衡檢測紀錄卡」上所載，查獲當時被告身體前
    後或左右搖擺不定、無法順利朗讀阿拉伯數目、畫圓不完整
    、查獲訊問過程中被告有含糊不清情事等內容綜合判斷，顯
    見被告當時確已達於酒醉不能安全駕駛之程度，足認被告前
    揭任意性自白與事實相符，應可採信。綜上所述，本件事證
    明確，被告犯行洵堪認定，應予依法論罪科刑。
二、原審以被告事證明確，援引刑事訴訟法第449 條第1 項前段
    、第454 條第2 項，刑法第185 條之3 、第41條第1 項前段
    ，刑法施行法第1 之1 條第1 項、第2 項，判處被告拘役50
    日，如易科罰金，以新臺幣1,000 元折算1 日，經核認事用
    法均無違誤，量刑亦屬妥適，應予維持。按法官於有罪判決
    如何量處罪刑，甚或是否宣告緩刑，均為實體法賦予審理法
    官裁量之刑罰權事項，法官行使此項裁量權，自得依據個案
    情節，參酌刑法第57條所定各款犯罪情狀之規定，於法定刑
    度內量處被告罪刑；除有逾越該罪法定刑或法定要件，或未
    能符合法規範體系及目的，或未遵守一般經驗及論理法則，
    或顯然逾越裁量，或濫用裁量等違法情事之外，自不得任意
    指摘其量刑違法，最高法院對此並著有80年台非字第473 號
    、75年台上字第7033號、72年台上字第6696號、72年台上字
    第3647號等判例可資參照。準此，法官量刑，如非有上揭明
    顯違法之情事，自不得擅加指摘其違法或不當。檢察官雖以
    被告前有公共危險前科，於執行完畢後，仍不思悔改，又酒
    後駕車，影響他人行車安全甚鉅，犯罪情節重大，顯見被告
    非但未記取教訓，正視其行為所侵害之社會法益，又心存僥
    倖，益徵過輕之刑罰，已不足生矯治之效，而提起上訴，惟
    本件原審審酌前於民國91年間因酒醉駕車公共危險案件，經
    臺灣臺北地方法院於91年9 月2 日以91年北交簡字第1236號
    刑事簡易判決判處罰金12,000元確定，易服勞役，並於92年
    1 月25日易服勞役執行完畢，有臺灣高等法院被告前案紀錄
    表可按，詎仍不知警惕，再因服用酒類不能安全駕駛之情形
    下，仍貿然駕駛車輛上路，危及道路交通安全，且乏尊重其
    他用路人生命、財產安全之觀念，並衡被告之智識程度、素
    行、所生危害及犯罪後態度等一切情狀，量處被告拘役50
    日，並諭知易科罰金之折算標準，顯已就檢察官上訴理由所
    指摘之事項詳予審酌，並無不合，量刑亦甚妥適。是故，檢
    察官上訴意旨指稱原審量刑過輕云云，要無可採，本件上訴
    為無理由，應予駁回。
據上論斷，應依刑事訴訟法第455 條之1 第1 項、第3 項、第36
8 條，判決如主文。
本案經檢察官薛植和到庭執行職務。
中　　華　　民　　國　　96　　年　　3 　　月　　30　　日
                  交通法庭  審判長法　官　徐培元
                                  法  官  尹  良
                                  法  官  林蕙芳
以上正本證明與原本無異。
不得上訴。
　　　　　    　　　　　　　　　　書記官　戴育萍
中　　華　　民　　國　　96　　年　　4 　　月　　3 　　日
